# 请教:对应数据与比较财务报表的关系

提问人：hcl1986 时间：2013-08-04 19:11:11
对应数据与比较财务报表的关系，这个问题我一直没理解，请教陈版及各位前辈。

回答人：chenyiwei
可以这样简单理解：当报表中同时列出多期财务数据，但审计报告仅需对最近一期的财务数据发表意见时，属于对应数据，常规的年度报表审计就是这种情况，此时比较数据不构成独立的财务报表。 当报表中同时列出多期财务数据，审计报告需要针对此处所列的每一期财务数据分别发表意见时，就是比较财务报表，例如IPO的三年一期申报财务报表就是典型的例子。此时所列的每一期数据都分别是一个独立的财务报表，仅仅在列报方式上将其并列排列。